【裁判字號】    97,聲,804
【裁判日期】    970603
【裁判案由】    解除限制出境
【裁判全文】
臺灣高等法院臺南分院刑事裁定           97年度聲字第804號
聲  請  人  甲○○
即  被  告
上列聲請人因本院九十七年度上訴字第二八八號誣告案件，聲請
解除限制出境，本院裁定如下：
    主  文
聲請駁回。
    理  由
一、本件聲請意旨略以：聲請人即被告因在大陸有生意急於前往
    處理，且聲請人育有一女現在大陸由親友代為照顧中，在服
    刑期間思念之情無以復加，現得以減刑出獄，自當急於過去
    大陸探視幼女，況本案乃誣告案，並非殺人、強盜等重罪，
    雖聲請人曾有前案紀錄，但每遇法院傳喚或警察查察時，皆
    儘量配合且依法前往報到應訊，鮮有違規不遵守之情事，希
    冀准予解除限制出境等云云。
二、按被告經法官訊問後，雖有刑事訴訟法第一百零一條第一項
    或第一百零一條之一第一項各款所定情形之一，而無羈押之
    必要者，得逕命限制住居，同法第一百零一條之二定有明文
    。次按，法院於許可停止羈押之聲請時，併限制被告之住居
    ，其目的在輔助具保、責付之效力，以保全審判之進行及刑
    罰之執行。是以對具保、責付並限制住居之被告，有無繼續
    限制其住居之必要，當以此為考量。而限制出境，依其性質
    ，應為限制住居處分之一，法院是否解除限制出境，其審酌
    之情形亦同（最高法院九十一年度台抗字第四六七號裁定意
    旨參照）；又限制出境，係執行限制住居方法之一種，與具
    保、責付同屬羈押替代方式之強制處分。是否有限制出境之
    必要，事實審法院本得就個案審酌人權保障及公共利益之均
    衡維護而為裁量。又人民固有遷徙自由，然為維持社會秩序
    或增進公共利益所必要者，得以法律限制之，憲法第十條及
    第二十三條分別定有明文，故為確保國家刑罰權之實現，以
    維公共利益，法院或檢察官自得依刑事訴訟法之規定對被告
    遷徙自由予以限制。
三、經查，聲請人上開主張並未提出任何證據以實其說。且聲請
    人曾於九十一年間因偽造文書等案件，經台灣台南地方法院
    判處有期徒刑六月確定，並於九十二年九月十九日因易科罰
    金執行完畢，而聲請人旋又因誣告案件，經台灣台南地方法
    院於九十七年二月五日以九十六年度訴字第一四０號判決認
    定為累犯，並判處有期徒刑一年六月，聲請人不服原審判決
    ，復向本院提起上訴，業經本院於九十七年六月三日上訴駁
    回。是本院除認聲請人之犯行明確外，並考量聲請人在大陸
    地區有居所，並有工作收入，而本案又尚未確定，如任其自
    由出境，日後審理或執行顯有困難。故本案限制聲請人出境
    之理由仍然存在，且為達輔助具保、責付之效力及保全審判
    之進行及刑罰之執行之目的，仍有限制聲請人出境之必要，
    聲請人之聲請尚難准許，應予駁回。
據上論結，爰依刑事訴訟法第二百二十條，裁定如主文。
中    華    民    國    97    年    6     月    3     日
                  刑事第二庭    審判長法  官  葉居正
                                      法  官  洪碧雀
                                      法  官  吳勇輝
以上正本證明與原本無異。
如不服本裁定，應於收受本裁定後五日內向本院提出抗告狀。
                                      書記官  李良倩
中    華    民    國    97    年    6     月    3     日


司法院資訊處製作；財團法人民間司法改革基金會備份。
